【裁判字號】    98,易,29
【裁判日期】    980122
【裁判案由】    竊盜
【裁判全文】
臺灣臺南地方法院刑事判決                98年度易字第29號
公  訴  人  臺灣臺南地方法院檢察署檢察官
被      告  丙○○
                      號
上列被告因竊盜案件，經檢察官提起公訴（97年度偵字第12843
號），被告於準備程序中就被訴事實為有罪之陳述，本院裁定改
依簡式審判程序審理，判決如下：
    主  文
丙○○攜帶兇器竊盜，累犯，處有期徒刑捌月。扣案之鑽石割刀
壹支、簡易開鎖工具壹支，均沒收。
    事  實
一、丙○○前於民國94年間因違反毒品危害防制條例案件，經本
    院以94年度訴字第1305號判決判處有期徒刑10月確定；復於
    同年間因竊盜案件，經本院以94年度簡字第2289號判決判處
    有期徒刑4 月確定，嗣經本院以95年度聲字第524 號裁定應
    執行有期徒刑1 年1 月確定，再經本院以96年度聲減字第85
    6 號裁定減刑，並定其應執行有期徒刑6 月15日確定，於97
    年5 月20日縮刑期滿執行完畢。詎其猶不知悔改，竟意圖為
    自己不法之所有，本於加重竊盜之犯意，於97年9 月4 日9
    時40分許，騎乘向邱怡仁借用之車牌號碼NMR-472 號重型機
    車，並攜帶其所有之簡易開鎖工具及在客觀上足供兇器使用
    之鑽石割刀各1 支，至甲○○位於臺南縣新市鄉○○村○○
    街75號住處，先以上開簡易開鎖工具開啟該住處大門，再入
    內搜尋財物，於該住處2 樓房間內竊取總價值約新臺幣（下
    同）1,000 元之胸針、戒指各1 只（侵入住宅部分未據告訴
    ），得手後，正欲離去之際，適為鄰居王陳秀瓊發覺報警處
    理，經警當場查獲，並扣得上開竊得之胸針、戒指各1 只（
    業已發還甲○○）及其所有供犯本案所用之簡易開鎖工具及
    鑽石割刀各1 支，始知上情。
二、案經臺南縣警察局善化分局報請臺灣臺南地方法院檢察署檢
    察官偵查起訴。
    理  由
一、本件被告丙○○所犯係死刑、無期徒刑、最輕本刑為3 年以
    上有期徒刑以外之罪，其於本院準備程序中就被訴事實為有
    罪之陳述，經法官告知被告簡式審判程序之旨，並聽取公訴
    人、被告之意見後，由本院依刑事訴訟法第273 條之1 第1
    項之規定，裁定改依簡式審判程序審理，先予敘明。
二、上開事實，業據被告於警詢、偵查中及本院審理時供承不諱
    （見警卷第2 至3 頁、偵卷第7 、18至19頁、本院卷第33至
    36頁），核與證人即被害人甲○○於警詢時證述：伊放在住
    處2 樓房間之胸針、戒指遭竊，胸針、戒指價值約1,000 元
    等語（見警卷第6 至7 頁）；目擊證人王陳秀瓊於警詢時證
    述：如何發現被告持工具開啟被害人住處大門入內行竊等語
    大致相符（見警卷第11至12頁），此外，復有簡易開鎖工具
    、鑽石割刀各1 支扣案及甲○○具領之贓物認領保管單1 紙
    、查獲暨現場照片13幀在卷可證（見警卷第14、18至24頁）
    ，足見被告自白與事實相符，堪以採信。從而，本件事證明
    確，被告犯行已堪認定。
三、按刑法第321 條第1 項第3 款所謂之「兇器」，其種類並無
    限制，凡足以對人身造成危險者均屬之；而攜帶兇器竊盜，
    祗須行竊時攜帶具有危險性之兇器為已足，行為人是否有以
    之為行兇之意圖或以該兇器直接進行竊盜行為，均在所不問
    （最高法院79年台上字第5253號判例意旨參照）。查本件被
    告攜至行竊現場之鑽石割刀1 支，至為堅硬、銳利，倘持之
    行兇，足以對人之身體、生命安全造成威脅，自屬兇器無訛
    。故核被告所為，係犯刑法第321 條第1 項第3 款之攜帶兇
    器竊盜既遂罪。又被告前於94年間因違反毒品危害防制條例
    案件，經本院以94年度訴字第1305號判決判處有期徒刑10月
    確定；復於同年間因竊盜案件，經本院以94年度簡字第2289
    號判決判處有期徒刑4 月確定，嗣經本院以95年度聲字第52
    4 號裁定應執行有期徒刑1 年1 月確定，再經本院以96年度
    聲減字第856 號裁定減刑，並定其應執行有期徒刑6 月15日
    確定，於97年5 月20日縮刑期滿執行完畢，此有臺灣高等法
    院被告前案紀錄表1 份在卷可按，其受徒刑之執行完畢，5
    年以內故意再犯有期徒刑以上之本罪，為累犯，依法應加重
    其刑。爰審酌被告有竊盜前科，素行非佳、年輕力壯，因缺
    錢購買毒品施用，率爾持鑽石割刀等工具進入他人住宅行竊
    ，對人民生命、財產、安全造成危害非輕，惟念其所竊財物
    價值不高，且業已返還被害人、犯罪後坦承犯行，已具悔意
    ，犯後態度尚稱良好，並兼衡其國中肄業之智識程度、家庭
    經濟勉持之生活狀況等一切情狀，量處如主文所示之刑。扣
    案之簡易開鎖工具、鑽石割刀各1 支，係被告所有供犯本件
    竊盜案件所用之物，業據其供明在卷（見本院卷第34頁），
    併依刑法第38條第1 項第2 款規定，均宣告沒收。至另扣案
    之車牌號碼NMR-472 號重型機車、鑰匙1 支，僅係供被告代
    步之交通工具，核非屬供被告犯竊盜案件所用之物，且並非
    被告所有之物，已據其供述甚明，並有乙○○具領之贓物認
    領保管單1 紙在卷足憑（見警卷第15頁、本院卷第34頁），
    自無庸為沒收之諭知，附此敘明。
據上論斷，應依刑事訴訟法第273 條第1 項、第299 條第1 項前
段，刑法第321 條第1 項第3 款、第47條第1 項、第38條第1 項
第2 款，判決如主文。
本案經檢察官丁○○到庭執行職務。
中    華    民    國    98    年    1     月    22    日
                  刑事第十一庭    法  官  蘇碧珠
以上正本證明與原本無異。
如不服本判決應於收受本判決後10日內向本院提出上訴書狀，並
應敘述具體理由。如未敘述上訴理由者，應於上訴期間屆滿後20
日內向本院補提理由書狀（均須按他造當事人之人數附繕本）「
切勿逕送上級法院」。
                                 書記官  許哲萍
中    華    民    國    98    年    1     月    22    日
錄附本案論罪科刑法條全文
中華民國刑法第321條：
犯竊盜罪而有左列情形之一者，處6 月以上、5 年以下有期徒刑
：
一、於夜間侵入住宅或有人居住之建築物、船艦或隱匿其內而犯
    之者。
二、毀越門扇、牆垣或其他安全設備而犯之者。
三、攜帶兇器而犯之者。
四、結夥三人以上而犯之者。
五、乘火災、水災或其他災害之際而犯之者。
六、在車站或埠頭而犯之者。
前項之未遂犯罰之。


司法院資訊處製作；財團法人民間司法改革基金會備份。
